【裁判字號】    95,交聲,387
【裁判日期】    950623
【裁判案由】    違反道路交通管理處罰條例聲明異議
【裁判全文】
臺灣士林地方法院交通事件裁定         95年度交聲字第387號
原處分機關  臺北市交通事件裁決所
異  議  人
即受處分人  甲○○
代  理  人  乙○○
上列受處分人因違反道路交通管理處罰條例案件，對於台北市交
通事件裁決所民國94年11月10日所為之處分（原處分案號：北市
裁三字第裁22-AW0000000號），聲明異議，本院裁定如下：
    主      文
異議駁回。
    理      由
一、按道路交通安全規則第111 條第1 項第5 款規定，汽車臨時
    停車時，不得併排臨時停車。又汽車駕駛人停車時，併排停
    車者，處新臺幣（下同）600 元以上1,200 元以下罰鍰；且
    所謂「停車」者，係指車輛停放於道路兩側或停車場所，而
    不立即行駛者，道路交通管理處罰條例第56條第1 項第6 款
    、第3 條第10款亦規定甚明。
二、原處分意旨略以：異議人即受處分人甲○○所有之車牌號碼
    DO-3532 號自用小客車，於民國（下同）94年8 月18日18時
    54分許，在臺北市○○路○ 段50號處，經台北市政府警察局
    北投分局舉發「併排停車」違規，爰依道路交通管理處罰條
    例第56條第1 項第6 款規定，處罰鍰1,200 元。
三、異議意旨略以：異議人於舉發日因為捐血，醫護人員告知當
    天應避免提舉重物以免插管傷口爆裂，之後異議人於永興路
    商家門前讓老闆上貨而臨時停車，為免影響交通安全異議人
    並未遠離，卻遭員警製單舉發，請予權衡異議人當天之特殊
    狀況，撤銷原處分另為不罰之處分云云。
四、經查：
    (一)異議人對其於前揭時地併排停車之事實，坦承無諱，並有
      臺北市政府警察局北市警交大字第AW0000000 號舉發違反
      道路交通管理事件通知單、採證照片影本各1 紙附卷可資
      佐證。
    (二)按併排停車之處罰，係因駕駛人將車輛停放於正常停車位
      置外之車道上，易生車輛往來危險並造成合法用路權人之
      不便，是以駕駛人有併排停車之違規行為即應受罰，不以
      事實上造成危害為必要，亦不因駕駛人停車時間之長短，
      或以其個案之特殊狀況而得免罰。另按人民違反法律上之
      義務而受行政罰之行為，法律無特別規定時，雖不以出於
      故意為必要，仍須以過失為其責任條件。但應受行政罰之
      行為，僅需違反禁止規定或作為義務，而不以發生損害或
      危險為其要件者，推定為有過失，於行為人不能舉證證明
      自己無過失時，即應受處罰，有司法院大法官會議釋字第
      275 號解釋意旨足資參照。本件異議人主張其於違規前曾
      捐血不宜提重物等情，即或為真，惟異議人並非不可待休
      息後再行搬運物品，或藉推車等輔助工具為之，故並無證
      據證明異議人有何必須併排停車之情形，其違規難謂無過
      失，而應受處罰。又有關交通號誌、標誌、標線之設置，
      係交通主管機關依其裁量所為之行政措施，除有重大、明
      顯瑕疵或其他違法情形，得依法加以變更或廢棄外，人民
      有遵從之義務，否則任由人民依己意認無妨礙交通之虞恣
      意不予遵守，將使交通秩序混亂。是異議人稱其併排停車
      時，為免影響交通其並未遠離該車云云，亦不得作為解免
      其違規責任之理由甚明。
    (三)綜上所述，異議人所辯，尚無足採，原處分機關援引首揭
      規定，依法裁處罰鍰1,200 元，核無不當。本件異議為無
      理由，應予駁回。
據上論斷，應依道路交通案件處理辦法第19條，裁定如主文。
中    華    民    國    95    年    6     月    23    日
                              交通法庭法  官  彭洪媛
以上正本證明與原本無異。
如不服本裁定應於送達後5日內向本院提出抗告狀。
                                      書記官  周霙蘭
中    華    民    國    95    年    6     月    26    日


司法院資訊處製作；財團法人民間司法改革基金會備份。
